

<title> NICOLAS DESMARETS </title>

<meta content=" **DÉVELOPPEUR WEB** " name="description" />

<meta content=" Dynamique, Passionné, Curieux " name="keywords" />

CONTACT

| Tél | +33 6 47 04 63 73 | |
|----------|--|--|
| Email | ndev@ik.me | |
| Site web | https://ndev.fr | |
| Adresse | Adresse exacte masquée sur le CV publié en ligne 72000 Le Mans | |

PROFIL

Professeur de mathématiques depuis plus de dix ans, je souhaite désormais me reconvertir en tant que développeur web pour relever de nouveaux défis.

Étant autodidacte et aimant résoudre des problèmes par le code, j'ai réalisé de nombreux projets sur internet depuis plus de 15 ans. Développer me permet de nourrir mon esprit logique et mathématique.

COMPÉTENCES

| HTML, CSS, Javascript | | | |
|-----------------------|---|--|--|
| PHP, SQL, Laravel | | | |
| React, Vue, Tailwind | | | |
| Wordpress | • | | |

#LANGUES

| Français | •••• |
|----------|------|
| Anglais | |
| Espagnol | |

CENTRES D'INTÉRÊT



EXPÉRIENCE PROFESSIONNELLE

2010 - Maintenant

Professeur de mathématiques.

Référent pour les usages pédagogiques du numérique au sein de l'établissement.

2016 - 2020

Membre de l'Assistance fonctionnelle e-lyco au sein de la Délégation Académique au Numérique de Nantes.

2017 - 2019

Formateur pour le Plan Numérique Collège de la Sarthe.

2020 - 2022

Animateur Académique au Numérique au sein de la Délégation Académique au Numérique de Nantes.

PROJETS PERSONNELS ACTUELS

Plateforme de création de cadenas virtuels (numériques, à directions, à schéma, etc.) déverrouillant l'accès à un contenu (texte, image, son, lien ou vidéo externe).

Plus de 83 000 utilisateurs inscrits et 226 000 cadenas créés. https://lockee.fr [Laravel] [React] [Sass] [Mysql]

Calendrier de l'Avent d'énigmes (une énigme par jour à résoudre en ligne avec différents lots à gagner). Plus de 6500 joueurs en 2024.

https://chococervo.fr [Laravel] [React] [Sass] [Mysql]

Portfolio personnel présentant différentes réalisations. https://ndev.fr [Next.js] [Typescript] [Tailwind]

FORMATION

2010

Master 1 de Mathématiques Fondamentales et Appliquées (Université de Nantes)

2010

Certificat d'Aptitude au Professorat de l'Enseignement du Second Degré (CAPES)

#CERTIFICATIONS

FreeCodeCamp.org

Certifications et profil complet accessibles à l'adresse https://ndev.fr/freecodecamp

Codingame.com

Certifications et profil complet accessibles à l'adresse https://ndev.fr/codingame